臺灣苗栗地方法院刑事判決　　　　　　　 94年度訴字第443號
公　訴　人　臺灣苗栗地方法院檢察署檢察官
被　　　告　己○○
　　　　　　　　　　　8號
上列被告因搶奪等案件，經檢察官提起公訴（94年度偵字第2333
號、第2601號、第3150號、第3151號），及移送併辦（94年度偵
字第3489號），本院合議庭裁定改依簡式審判程序判決如下：
    主  文
己○○連續於夜間侵入住宅竊盜，處有期徒刑拾月；又連續意圖
為自己不法之所有，而搶奪他人之動產，處有期徒刑壹年拾月。
應執行有期徒刑貳年陸月。
    事  實
一、己○○因缺錢花用，竟基於意圖為自己不法所有之概括犯意
    ，連續於下列時、地，竊取他人之財物：
（1）己○○於民國（下同）94年2 月11日晚上10時許，從其位
     於苗栗縣頭份鎮新華里12鄰崎仔頭153 之28號住處後門，
     徒手將唐順爐位於同鎮新華里12鄰崎仔頭226 號之住處後
     門門閂打開，進入2 樓主臥室，竊取唐順爐及其妻辛○○之國民身分證各1 張唐順爐之妻辛○○所有之竹南信
     用合作社、土地銀行、京華證券公司存款簿各1 本唐順
     爐之子女唐偉瑜、唐惠苓所有之郵局存款簿各1 本金幣3
     個嬰兒手鍊2 條及戒指2 個等物品，得手後逃離現場
     （其中、等物品，於逃逸時掉落他處）。己○○嗣後
     將所竊得之金幣3 個，攜至苗栗縣頭份鎮○○路47號「金
     興珠寶銀樓」，以新臺幣（下同）8700元之代價予以變賣
     ，變賣所得贓款己花用殆盡，其餘所竊得之物品，則均丟
     棄在不詳地點。
（2）己○○於94年4 月17日下午1 時許，在苗栗縣頭份鎮○○
     里○○路40巷21號前，以自備鑰匙1 支（未扣案），竊取
     劉倫成所有車牌號碼MYN-629 號重型機車1 部，得手後供
     己代步之用，嗣於同日下午5 時許，被警發現其騎乘該部
     贓車，經警追逐至苗栗縣頭份鎮○○○路之土牛橋附近，
     仍被己○○逃逸。
（3）己○○於94年5 、6 月間某日晚上，自林木泉位於頭份鎮
     ○○○路156 號住處隔壁之出租套房上頂樓後，由該住處
     未上鎖之頂樓大門進入2 樓主臥室，竊取現金3 萬元，得
     手後攜離現場，並將所竊得之款項花用殆盡。
二、己○○復另基於意圖為自己不法所有之概括犯意，怕犯下機
    車搶奪被人記下車號，乃於行搶前先行將所騎乘車牌號碼SL
    M ─267 號輕型機車（所有人為其胞姊廖欣怡）之車牌取下
    後，再以騎乘該部未懸掛車牌之機車，或加以頭戴半罩式安
    全帽之方式，連續於下列時、地，搶奪他人之財物：
（1）己○○於94年3 月11日晚上10時許，在苗栗縣頭份鎮○○
     路73巷2 號前，騎乘上開機車從後方徒手搶奪路人丁○○
     所有之皮包1 只（內另有現金2600元國民身分證IC
     健保卡重大傷病卡合作金庫銀行金融卡各1 張殘障
     手冊1 本及BENQ牌行動電話手機1 支【門號：000000000
     0 】），得手後駛離現場，其後並將搶得皮包內之現金花
     用殆盡，再將所搶得之BENQ牌行動電話手機1支 插入自己
     所有之SIM 卡（門號：0000000000），供己使用一段時日
     後，連同其餘所搶得之物品，全部丟棄在苗栗縣份鎮「頭
     份大橋」下之中港溪內。
（2）己○○於94年4 月19日上午9 時許，在苗栗縣頭份鎮○○
     路與仁愛路口之黃昏市場內，騎乘上開機車從後方徒手搶
     奪路人邱彭桂雙所有之手提包1 只（內另有現金1000餘
     元中華商業銀行、臺灣中小企業銀行金融卡邱彭桂雙
     及邱永強之國民身分證IC健保卡各1 張戶口名簿1 本
     手錶1 支印章1 顆及OKWAP 牌163 型行動電話手機1
     支【門號：0000000000】），得手後駛離現場，並於翌（
     20）日某時，持該搶得之OKWAP 牌行動電話手機1 支，至
     不知情之鄭秀美設於頭份鎮○○里○○鄰○○○路14號之「
     高益通訊行」，並以300 元或500 元之代價予以變賣，變
     賣所得及搶得之現金，均供己花用殆盡，其餘之物品，則
     全部丟棄在苗栗縣頭份鎮「頭份大橋」下之中港溪內。
（3）己○○於94年6 月間某日，在苗栗縣頭份鎮○○路「建國
     夜市」旁，騎乘上開機車從後方徒手搶奪1 姓名、年籍均
     不詳之男子（另由警員追查中）所有手提包1 只（內含
     現金2000餘元少許證件及OKWAP 牌行動電話手機1 支
     ），得手後駛離現場，並於同年月15日某時，持該搶得之
     OKW AP牌行動電話手機1 支，至苗栗縣頭份鎮○○里○○ 鄰
     ○○○路14號鄭秀美開設之「高益通訊行」，向不知情之
     鄭秀美兜售，變賣所得及搶得之現金，均供己花用殆盡，
     其餘之物品，則全部丟棄在苗栗縣頭份鎮「頭份大橋」
     下之中港溪內。
（4）己○○於94年6 月17日晚上8 時40分許，在苗栗縣頭份鎮
     ○○路426 號前空地，騎乘上開機車從後方徒手搶奪路人
     丙○○所有之手提包1 只（內另有內、衣褲1 套少許
     化妝品國民身分證金融卡各1 張郵局、土地銀行存
     款簿各1 本及MOTOROLA牌T191型行動電話手機1 支【門
     號：0000000000】），得手駛離現場，其後並將搶得之MOT
     OROLA 牌T191型行動電話手機1 支，供己使用，其餘搶得
     之物品，則全部丟棄在苗栗縣頭份鎮「頭份大橋」下之中
     港溪內。
（5）己○○於94年6 月18日上午7 時許，在竹南鎮○○路「大
     眾醫院」附近，騎乘上開機車從後方搶奪陳林滿仔放置在
     腳踏車置物籃內之皮包1 只（內另有現金650 元IC健
     保卡1 張小皮包1 個及不詳廠牌之行動電話手機1 支
     【門號：0000000000】），得手後駛離現場，其後並將搶
     得皮包內之現金花用殆盡，其餘之物品，則全部丟棄在苗
     栗縣頭份鎮「頭份大橋」下之中港溪內。
（6）己○○於94年6 月19日上午9 時35分許，在苗栗縣頭份鎮
     ○○里○○路「88水果行」前，騎乘上開機車從後方搶奪
     甲○○懸掛在機車左側把手之皮包1 只（內另有現金160
     0 元國民身分證1 張及新竹國際商業銀行存款簿1 本
     ），得手後駛離現場，其後並將搶得皮包內之現金花用殆
     盡，其餘之物品，則全部丟棄在苗栗縣頭份鎮「頭份大橋
     」下之中港溪內。
（7）己○○於94年6 月19日晚上8 時許，在苗栗縣竹南鎮○○
     路20號附近，騎乘上開機車從後方搶奪路人乙○○所有之
     皮包1 只（內另有現金3500元國民身分證汽車駕駛
     執照IC健保卡臺灣積體電路製造股份有限公司識別證
     中國信託商業銀行、郵局金融卡各1 張及OKWAP 牌166
     型行動電話手機1 支【門號：0000000000】），得手後駛
     離現場，其後並將搶得之OKWAP 牌166 型行動電話手機1
     支，供己使用，其餘之物品，則全部丟棄在苗栗縣頭份鎮
     「頭份大橋」下之中港溪內。
（8）己○○於94年6 月21日中午11時25分許，在苗栗縣頭份鎮
     ○○路131 號旁，騎乘上開機車從後方搶奪吳張秀蘭懸掛
     在左手之手提包1 只（內另有現金及零錢3000餘元中
     華電信IC電話卡1 張飾品1 批及MOTOROLA牌行動電話
     手機1 支【門號：0000000000】），得手駛離現場，其後
     並將搶得皮包內之現金花用殆盡，其餘之物品，則全部丟
     棄在苗栗縣頭份鎮「頭份大橋」下之中港溪內。
（9）己○○於94年6 月21日下午4 時20分許，在苗栗縣竹南鎮
     ○○路350 號附近，騎乘上開機車從後方搶奪戊○○懸掛
     在電動腳踏車左側把手之皮包1 只（內另有現金1000元
     及HITACHI 牌688 型行動電話手機1 支【門號：0000000
     000 】），得手後駛離現場，其後並將搶得皮包內之現金
     花用殆盡，其餘之物品，則全部丟棄在苗栗縣頭份鎮「頭
     份大橋」下之中港溪內。
（10）己○○於94年6 月22日上午6 時45分許，在苗栗縣頭份鎮
      ○○路79號前，騎乘上開機車從後方搶奪路人壬○○所有
      之手提包1 只（內另有現金800 元IC健保卡2 張鑰
      匙1 串及中華電信IC電話卡3 張），得手後駛離現場，
      其後並將搶得皮包內之現金花用殆盡，另將搶得之中華電
      信IC電話卡3 張，供己使用，其餘之物品，則全部丟棄在
      苗栗縣頭份鎮「頭份大橋」下之中港溪內。
三、嗣其所犯上開案件，分別為警發現：
（1）苗栗縣警察局頭份分局斗坪派出所員警傅瑞勳，於94年4
     月17日下午4 時30分許，在苗栗縣頭份鎮○○里○○○路
     12鄰附近，發現一部車牌號碼MYN-629 號失竊之贓車後，
     在現場埋伏，於同日下午5 時許，發現己○○騎上該部贓
     車時，欲向前攔阻，為己○○發覺立即駕車逃逸，經追逐
     至苗栗縣頭份鎮○○○路土牛橋附近，被己○○逃脫，其
     後警員傅瑞勳於同年月19日前往土牛橋附近發現該部贓車
     ，因警員傅瑞勳係己○○住處轄區員警，知悉當日逃逸之
     人就是己○○，乃於94年4 月25日通知己○○前來派出所
     製作筆錄，經警員開導後，己○○遂坦承事實欄一之(2)機
     車是其竊取。
（2）苗栗縣警察局頭份分局刑事組員警，於94年6 月22日下午
     6 時5 分許，在苗栗縣頭份鎮○○路「新都市電動遊藝場
     」內臨檢時，發現己○○持有丙○○所有之MOTOROLA牌T1
     91型行動電話手機1 支，及壬○○所有之中華電信IC電話
     卡1 張（均業已發還所有人丙○○、壬○○保管）等贓物
     ，來源可疑，經警詢問該物品從何而來後，己○○在其搶
     奪案件尚未被警方發覺前，主動向警方供出上開物品是其
     搶奪所得而自首。警方並經其同意後，前往其位在苗栗縣
     頭份鎮新華里12鄰崎仔頭153 之28號住處搜索，因此又扣
     得其從乙○○身上所搶得之OKWAP 牌166 型行動電話手機
     1 支，及自壬○○身上所搶得之中華電信IC電話卡2 張等
     贓物（均業已發還所有人乙○○及壬○○保管），警方因
     而查獲事實欄二之(1)、(4)、(8)、(10)之機車搶奪案。
（3）苗栗縣警察局竹南分局竹南派出所員警獲悉己○○被逮捕
     後，於94年6 月23日上午6 時56分許，將己○○借提至竹
     南派出所，詢問轄區內所發生之機車搶奪案是否為其所犯
     ，己○○遂再供出事實欄二之(5)、(6)、(7)、(9)之機車搶奪
     案為其1 人所為。
（4）苗栗縣警察局頭份分局刑事組員警，再於94年7 月27日下
     午2 時45分許，將正在臺灣苗栗看守所附設觀察勒戒處所
     執行觀察、勒戒之己○○，借提至該分局刑事組繼續追查
     其他之奪案件，己○○除再供出事實欄二之(2)、(3)機車搶
     奪案件是其1 人所為外，另向警方供出事實欄一之(1)、(3)
     之竊盜案，亦係其1 人所為。
四、案經苗栗縣警察局頭份分局〈事實欄一之(1)、(3)，及事實欄
    二之(1)、(2)、(3)、(4)、(8)、(10)〉報請台灣苗栗地方法院檢察
    署檢察官偵查起訴。另經陳林滿仔、乙○○、戊○○〈事實
    欄二之(5)、(7)、(9)〉訴由苗栗縣警察局竹南分局，及由該分
    局〈事實欄二之(6)〉報請同署檢察官偵查起訴。又經苗栗縣
    警察局頭份分局〈事實欄一之(2)〉報請同署檢察官移送併案
    審理。
    理  由
一、被告己○○有事實欄一之竊盜犯行，有下列之證據可以證明
    ：
（一）被告己○○有事實欄一之(1)之竊盜犯行，迭據被告己○○
      於警詢時及偵、審中供認不諱，核與被害人唐順爐於94年
      2 月12日警詢時陳述失竊之情節相符，並經證人辛○○於
      94年7 月29日警詢時證述明確，此外復有苗栗縣警察局受
      理刑事案件報案三聯單、苗栗縣金銀珠寶商業同業公會變
      賣證明單影本各1 紙在卷足憑（參見94年度偵字第3151號
      偵查卷第14頁至第21頁），是被告己○○此部分之自白，
      與事實相符。
（二）被告己○○有事實欄一之(2)之竊盜犯行，迭據被告己○○
      於警詢時及本院審理中供認不諱，核與證人即車主之胞兄
      庚○○於94年4 月19日警詢時陳述失竊之情節相符，並有
      查獲警員之職務報告1 紙、車輛竊盜、車牌失竊資料個別
      查詢報表- 查詢車輛認可資料1 紙、照片4 幀、贓物認領
      保管單1 紙、苗栗縣警察局車輛協尋、車牌遺失（尋獲）
      受理報案單1 紙在卷足憑（參見94年度偵字第3489號偵查
      卷第9 頁、第15頁至第21頁），是被告己○○此部分之自
      白，與事實相符。
（三）被告己○○有事實欄一之(3)之竊盜犯行，迭據被告己○○
      於警詢時及偵、審中供認不諱，核與被害人林木泉於94年
      8 月13日警詢時陳述失竊之情節相符，並有行竊現場照片
      2 幀在卷足憑（參見94年度偵字第3151號偵查卷第25頁至
      第27頁、第30頁），是被告己○○此部分之自白，與事實
      相符。
（四）事證明確，被告己○○3 次竊盜之犯行，均堪認定，應依
      法論科。
二、被告己○○有事實欄二之搶奪犯行，有下列之證據可以證明
    ：
（一）被告己○○有事實欄二之(1)之搶奪犯行，迭據被告己○○
      於警詢時及偵、審中供認不諱，核與被害人丁○○於94年
      3 月11日、同年6 月22日警詢時陳述被搶之情節相符，並
      有行搶現場照片3 張在卷足憑（參見94年度偵字第2333號
      偵查卷第23頁至第28頁、第60頁、第61頁），是被告己○○此部分之自白，與事實相符。
（二）被告己○○有事實欄二之(2)之搶奪犯行，迭據被告己○○
      於警詢時及偵、審中供認不諱，核與被害人邱彭桂雙於94
      年4 月19日、同年7 月29日警詢時陳述被搶之情節相符，
      並經證人鄭秀美於94年7 月12日向警方證述：被告己○○
      持OKWAP-163 行動電話至其經營之通訊行兜售等語屬實，
      此外復有苗栗縣警察局頭份分局扣押物品目錄表、贓物認
      領保管單、切結書、己○○國民身分證正反面影本各1 紙
      、被搶之OKWAP-163 行動電話手機照片4 幀、搶奪現場及
      贓物丟棄地點照片4 幀在卷足憑（參見94年度偵字第3150
      號偵查卷第14頁至第32頁、第62頁、第63頁），是被告己○○此部分之自白，與事實相符。
（三）被告己○○有事實欄二之(3)之搶奪犯行，迭據被告己○○
      於警詢時及偵、審中供認不諱，核與證人鄭秀美於94年7
      月12日向警方證述：被告己○○於94年6 月15日有持OKWA
      P 行動電話至其經營之通訊行兜售等語屬實（參見94年度
      偵字第3150號偵查卷第20頁至第23頁），是被告己○○此
      部分之自白，與事實相符。
（四）被告己○○有事實欄二之(4)之搶奪犯行，迭據被告己○○
      於警詢時及偵、審中供認不諱，核與被害人丙○○於94年
       8月14日警詢時陳述被搶之情節相符，並有贓物認領保管
      單1 紙、被搶之MOTOROLA-T191 型行動電話手機照片7 幀
      、搶奪現場照片2 幀在卷足憑（參見94年度偵字第2333號
      偵查卷第69頁、第92頁至第97頁），是被告己○○此部分
      之自白，與事實相符。
（五）被告己○○有事實欄二之(5)之搶奪犯行，迭據被告己○○
      於警詢時及偵、審中供認不諱，核與被害人陳林滿仔於94
      年6 月24日警詢時陳述被搶之情節相符，並有搶奪現場照
      片2 幀在卷足憑（參見94年度偵字第2601號偵查卷第12頁
      至第13頁、第38頁），是被告己○○此部分之自白，與事
      實相符。
（六）被告己○○有事實欄二之(6)之搶奪犯行，迭據被告己○○
      於警詢時及偵、審中供認不諱，核與被害人甲○○於94年
      6 月24日警詢時陳述被搶之情節相符，並有搶奪現場照片
      2 幀在卷足憑（參見94年度偵字第2601號偵查卷第14頁至
      第17頁、第39頁），是被告己○○此部分之自白，與事實
      相符。
（七）被告己○○有事實欄二之(7)之搶奪犯行，迭據被告己○○
      於警詢時及偵、審中供認不諱，核與被害人乙○○於94年
      6 月19日、同年月23日警詢時陳述被搶之情節相符，並有
      贓物認領保管單1 紙、搶奪現場及被搶物品照片3 幀、監
      視錄影帶翻拍照片3 幀在卷足憑（參見94年度偵字第2601
      號偵查卷第18頁至第22頁、第27頁、第35頁、第36頁、第
      40頁），是被告己○○此部分之自白，與事實相符。
（八）被告己○○有事實欄二之(8)之搶奪犯行，迭據被告己○○
      於警詢時及偵、審中供認不諱，核與被害人吳張秀蘭於94
      年6 月22日警詢時陳述被搶之情節相符，並有搶奪現場3
      幀在卷足憑（參見94年度偵字第2333號偵查卷第32頁至第
      35頁、第66頁至第67頁），是被告己○○此部分之自白，
      與事實相符。
（九）被告己○○有事實欄二之(9)之搶奪犯行，迭據被告己○○
      於警詢時及偵、審中供認不諱，核與被害人戊○○於94年
      6 月21日、同年月24日警詢時陳述被搶之情節相符，並有
      搶奪現場2 幀在卷足憑（參見94年度偵字第2601號偵查卷
      第23頁至第25頁、第41頁），是被告己○○此部分之自白
      ，與事實相符。
（十）被告己○○有事實欄二之(10)之搶奪犯行，迭據被告己○○
      於警詢時及偵、審中供認不諱，核與被害人壬○○於94年
      6 月22日警詢時陳述被搶之情節相符，並有贓物認領保管
      單1 紙、搶奪現場2 幀在卷足憑（參見94年度偵字第2333
      號偵查卷第42頁至第46頁、第58頁、第68頁），是被告己○○此部分之自白，與事實相符。
（十一）事證明確，被告己○○上開10次搶奪之犯行，均堪認定
        ，亦應依法論科。
三、核被告己○○於事實欄一之(1)、(3)所為，均係犯刑法第321
    條第1 項第1 款之於夜間侵入住宅竊盜罪；於事實欄一之(2)
    所為，則係犯刑法第320 條第1 項之普通竊盜罪。被告己○○於事實欄二之(1)、(2)、(3)、(4)、(5)、(6)、(7)、(8)、(9)、(10)
    所為，均係犯刑法第325 條第1 項之普通搶奪罪。被告己○○先後3 次之竊盜行為，時間緊接，所犯罪名之構成要件相
    同，顯係基於概括之犯意而為，應依連續犯之規定，論以較
    重於夜間侵入住宅竊盜之一罪，並依法加重其刑。被告己○○先後10次搶奪之犯行，時間緊接，所犯罪名之構成要件相
    同，顯係基於概括之犯意而為，應依連續犯之規定，論以一
    罪，並依法加重其刑。被告己○○在其搶奪案件尚未被警發
    覺前，在警方盤查其所持有之行動電話手機及IC電話卡來源
    時，主動向警方供出是其搶奪所得，符合自首要件，應依刑
    法第62條前段之規定，減輕其刑。被告己○○所犯上開搶奪
    案件，有加重及減輕之事由，依法應先加重後減輕之。被告
    己○○所犯上開2 罪，犯意各別，行為互殊，應分論併罰。
    爰審酌被告己○○年輕力壯，好逸惡勞，不僅一再竊取他人
    財物，甚至飛車搶奪路人財物多達10次，且被害人大多為婦
    女同胞，嚴重破壞當地社會治安，理應重罰，惟念其犯後能
    坦白承認，深表悔意等一切情狀，本院並參酌檢察官之具體
    求刑，分別量處如主文所示之刑，並定其應執行之刑，以資
    懲儆。至事實欄一之(2)行竊機車所用之鑰匙1 支，因未據扣
    案，為避免將來執行之困難，本院不另為沒收之諭知，附此
    敘明。
四、台灣苗栗地方法院檢察署檢察官，就被告己○○有事實欄一
    之(2)竊盜犯行，而以該署94年度偵字第3489號偵查卷移送本
    院併案，因移送併辦部分，與起訴被告己○○竊盜之犯行，
    有連續犯之裁判上1 罪關係，依審判不可分原則，本院自應
    一併予以審理，附此敘明。
據上論斷，應依刑事訴訟法第273 條之1 第1 項、第299 條第1
項前段，刑法第56條、第321 條第1 項第1 款、第325 條第1項
、第62條前段、第51條第5款，判決如主文。
本案經檢察官石東超到庭執行職務
中    華    民    國    94    年    9    月    30    日
                     刑事第三庭  法  官  柳  章  峰
右正本證明與原本無異。
如不服本判決，應於判決送達後10日內向本院提出上訴狀 (應附
繕本)。
                                 書記官  彭  玟  源
中    華    民    國    94    年    9    月    30    日
附錄本判決論罪科刑法條：
中華民國刑法第321條
犯竊盜罪而有左列情形之一者，處 6 月以上、 5 年以下有期徒
刑：
一  於夜間侵入住宅或有人居住之建築物、船艦或隱匿其內而犯
    之者。
二  毀越門扇、牆垣或其他安全設備而犯之者。
三  攜帶兇器而犯之者。
四  結夥三人以上而犯之者。
五  乘火災、水災或其他災害之際而犯之者。
六  在車站或埠頭而犯之者。
前項之未遂犯罰之。
刑法第325條
意圖為自己或第三人不法之所有，而搶奪他人之動產者，處6 月
以上5 年以下有期徒刑。
因而致人於死者，處無期徒刑或 7 年以上有期徒刑，致重傷者，
處3 年以上、10年以下有期徒刑。
第1 項之未遂犯罰之。
